臺灣雲林地方法院小額民事判決
 111年度六小字第354號
原      告  安文勇  
被      告  武采昀  


上列當事人間損害賠償事件，原告提起刑事附帶民事訴訟（111
年附民字第207號），由本院刑事簡易庭移送前來，本院於中華
民國111年12月1日言詞辯論終結，判決如下：
    主  文
被告應給付原告新台幣30,000元，及自民國111年8月3日起至清
償日止，按年息5%計算之利息。
原告其餘之訴駁回。
本判決第一項得假執行。
    事  實  及  理  由
一、原告起訴主張：
  ㈠武采昀因逃逸外勞遭檢舉等事宜，而與安文勇存有間隙，遂
    於民國110年1月4日17時許，在雲林縣莿桐鄉義和村三和某
    田地，與真實年籍不詳、暱稱「范光倫」、「阿三」之成年
    男子共同基於傷害之犯意聯絡，分別持木棍、圓鍬，或以徒
    手之方式，共同毆打安文勇，使安文勇受有頭部外傷及下背
    擦傷、右肩及右手多處擦傷、左臂多處及左小腿擦傷等傷。
  ㈡按「因故意或過失，不法侵害他人之權利者，負損害賠償責
    任。」、「不法侵害他人之身體、健康、名譽、自由、信用
    、隱私、貞操，或不法侵害其他人格法益而情節重大者，被
    害人雖非財產上之損害，亦得請求賠償相當之金額。」民法
    第184條第1項前段、第195條第1項分別定有明文。查被告犯
    本件傷害行為，而不法侵害原告之身體、健康，應負侵權行
    為責任，其所致原告受有傷害及精神上之痛苦，是原告爰請
    求賠償醫藥費用及精神上之慰撫金共新台幣100,000元（嗣
    改稱100,000元均係請求精神賠償）。
  ㈢聲明：被告應給付原告新台幣100,000元及法定遲延利息；訴
    訟費用由被告負擔。
二、被告抗辯意旨：我只有用手戮原告肚子，並沒有打原告，是
    其他人動手，我也沒有教唆人打原告。並聲明：⑴原告之訴
    駁回。
三、得心證之理由：
  ㈠按因故意或過失，不法侵害他人之權利者，應負損害賠償責
    任。不法侵害他人之身體或健康者，對於被害人因此喪失或
    減少勞動能力或增加生活上之需要時，應負損害賠償責任。
    不法侵害他人之身體、健康者，被害人雖非財產上之損害，
    亦得請求賠償相當之金額。民法第184 條第1 項前段、193
    條第1 項、195 條第1 項前段分別定有明文。查原告因被告
    之行為而受有前揭傷害，則原告受傷之結果與被告之行為間
    ，即有相當因果關係，從而原告本於侵權行為損害賠償請求
    權，訴請被告應賠償損害，自屬於法有據，而被告因上開傷
    害行為經本院以110年度訴字第672號刑事判決判被告有期徒
    刑6月，得易科罰金等情，亦有刑事判決書在卷可參，被告
    雖以上詞為辯，惟被告於刑事審理中承認有共同毆打原告致
    傷，上開判決書記載甚明，被告所辯不足採信。
  ①醫療費用部分：原告未提出任何醫療收據，復稱沒有健保，
    無法提出，於言詞辯論時稱請求10萬元之金額均為精神賠償
    等語，是本院不再對醫藥費用作認定。
  ②精神慰撫金部分：原告因被告之傷害，頭部外傷及下背擦傷
    、右肩及右手多處擦傷、左臂多處及左小腿擦傷等傷害，是
    其身體上及精神上受有相當程度之痛苦折磨自不待言。又原
    告國中畢業、擔任臨時工，一天工資為數百元；被告國中畢
    業，目前無業等情，是本院審酌原告所受之痛苦程度、被告
    之加害程度及兩造之身分、地位、經濟能力等，認原告請求
    10萬元之精神慰撫金，尚屬過高，應予核減為3萬元，始為
    允當，逾此部分之請求，為無理由，應予駁回。
  ㈢綜上所述，原告依侵權行為之法律關係，請求被告給付
　　30,000元及自起訴狀繕本送達被告之翌日即111年8月3日起
    至清償日止，依年息5%計算之利息範圍內，為有理由，應予
    准許。逾此範圍之請求，為無理由，應予駁回。
四、本件係原告於刑事訴訟程序中附帶提起之民事損害賠償事件
    ，經本院刑事庭依刑事訴訟法第504 條第1 項規定裁定移送
    前來，而刑事附帶民事訴訟本無徵收裁判費，且本件於審理
    過程，並無支付其他費用，是本件無訴訟費用，併此敘明。
五、本件係依小額訴訟所為之判決，爰依職權宣告假執行。
中　　華　　民　　國　　111 　年　　12　　月　　15　　日
                       斗六簡易庭
                                  法  官　陳定國
以上正本證明與原本無異。
如不服本判決，應於送達後20日內，以判決違背法令為由，向本
院斗六簡易庭提出上訴狀並表明上訴理由（上訴理由應記載原判
決所違背之法令及其具體內容、依訴訟資料可認為原判決有違背
法令之具體事實）。如於本判決宣示後送達前提起上訴者，應於
判決送達後20日內補提上訴理由書（須按他造人數附繕本）。
中　　華　　民　　國　　111 　年　　12　　月　　15　　日
                                  書記官　黃鷹平